臺灣高雄地方法院刑事判決　　　　　 100年度審訴字第3214號
公　訴　人　臺灣高雄地方法院檢察署檢察官
被　　　告　薛瑞慶
上列被告因違反毒品危害防制條例等案件，經檢察官提起公訴（
100年度毒偵字第4694號），本院依簡式審判程序審理，判決如
下：
    主  文
薛瑞慶施用第一級毒品，處有期徒刑壹年，扣案之吸食器壹組，
沒收之；又施用第二級毒品，處有期徒刑陸月，扣案之吸食器壹
組，沒收之。應執行有期徒刑壹年肆月，扣案之吸食器壹組，沒
收之。
    事  實 
一、薛瑞慶前於民國90年間，因施用毒品案件，經本院裁定送觀
    察勒戒後，因認有繼續施用毒品之傾向，復經本院以90年度
    毒聲字第3744號裁定令其入戒治處所強制戒治，於90年11月
    27日停止戒治處分出所並付保護管束，91年6月13日因保護
    管束期滿視為執行完畢，並經臺灣高雄地方法院檢察署檢察
    官以91年度戒毒偵字第583號為不起訴處分確定。復於92年
    間，因施用毒品案件，經本院以93年度訴緝字第147號判決
    處有期徒刑6月確定。詎仍不知戒絕毒癮，分別基於施用第
    一級毒品海洛因及第二級毒品甲基安非他命之犯意，於100
    年6月23日19時40分採尿時回溯72小時內之某時許（不含公
    權力拘束時間），在高雄市鼓山區○○○路953號15樓之1住
    處內，以玻璃球燒烤吸食煙霧之方式，施用第一級毒品海洛
    因1次。又於100年6月23日19時40分採尿時回溯96小時內之
    某時許（不含公權力拘束時間），在上開住處，以將甲基安
    非他命置入玻璃球燒烤吸食煙霧之方式，施用第二級毒品甲
    基安非他命1次。嗣於100年6月23日15時20分許，為警持本
    院核發之搜索票至高雄市鼓山區○○○路953號15樓之1居所
    執行搜索，扣得其所有用以施用毒品之吸食器1組，復徵得
    其同意採尿送驗，結果呈嗎啡、可待因、安非他命及甲基安
    非他命陽性反應後，始悉上情。
二、案經高雄市政府警察局報請臺灣高雄地方法院檢察署檢察官
    偵查起訴。
    理  由
一、本件被告薛瑞慶所犯係死刑、無期徒刑、最輕本刑為3年以
    上有期徒刑以外之罪，其於準備程序就前揭被訴事實為有罪
    之陳述，經告知簡式審判程序之旨，並聽取其與公訴人之意
    見後，本院認無不得或不宜改依簡式審判程序進行之處，爰
    依刑事訴訟法第273條之1第1項、第284條之1，裁定本件進
    行簡式審判程序，合先敘明。
二、上開事實，業據被告於本院審理時坦承不諱，而被告經警查
    獲採集之尿液，經送台灣檢驗科技股份有限公司以酵素免疫
    法及氣相層析質譜儀法檢驗後，結果呈甲基安非他命、安非
    他命可待因、嗎啡、可待因陽性反應等情，有高雄市政府警
    察局刑警大隊偵二隊四分隊100年度偵辦毒品案尿液採證代
    碼對照表（編號：L4-022號）及台灣檢驗科技股份有限公司
    100年7月8日濫用藥物檢驗報告各1紙（檢體編號：L4-022
    號）（警卷第54頁、第55頁）在卷可參，足認被告之任意性
    自白核與事實相符，洵堪採為論罪科刑之依據。又按觀察、
    勒戒或強制戒治執行完畢釋放後，5年內再犯第10條之罪者
    ，檢察官或少年法院（地方法院少年法庭）應依法追訴或裁
    定交付審理。毒品危害防制條例第23條第2項定有明文。查
    本案被告前經送觀察、勒戒、強制戒治執行完畢釋放後5年
    內，因再犯施用毒品案件，業經本院判處有期徒刑確定，本
    件施用毒品行為已屬3犯以上，是檢察官逕行起訴，即無不
    合。
    從而，本件事證明確，被告上開犯行，堪予認定，應依法予
    以論科。
三、核被告所為，係犯毒品危害防制條例第10條第1項之施用第
    一級毒品罪、同法條第2項之施用第二級毒品罪。其施用第
    一級毒品海洛因與第二級毒品甲基安非他命前，分別持有海
    洛因、甲基安非他命之低度行為，應為施用之高度行為所吸
    收，均不另論罪。又被告所犯上開2罪，犯意各別，行為互
    殊，應予分論併罰（被告雖於警詢及偵訊時均稱係將海洛因
    及甲基安非他命放在一起以玻璃球燒烤吸食煙霧方式施用等
    語，惟於本院審理時並不爭執起訴書所載分開施用之情形，
    並逕為認罪之表示，故仍依起訴書所載之犯罪事實，分別論
    處施用第一級、第二級毒品之犯行）。
四、爰審酌被告前因施用毒品案件，經送觀察、勒戒、強制戒治
    及刑之執行後，仍未戒除毒癮再次施用毒品自戕其身，顯然
    缺乏戒絕毒品之決心，未能體悟施用毒品對自己、家人造成
    之傷害及社會之負擔，所為非是，惟念其坦承犯行，態度尚
    可，顯有悔意，且衡以施用毒品者均有相當程度之成癮性及
    心理依賴，其犯罪心態與一般刑法犯罪之本質並不相同，暨
    斟酌犯罪動機、目的等一切情狀，分別量處並定應執行刑如
    主文所示，以資懲儆。至扣案之吸食器1組，為被告所有且
    供其施用海洛因及甲基安非他命所用乙節，業經被告自承於
    卷（警卷第7頁），自應依刑法第38條第1項第2款，分別於
    其所犯施用第一級、第二級毒品罪刑項下，均諭知沒收之。
五、末因被告前犯施用毒品案件，經本院以93年度訴緝字第147
    號判決處有期徒刑6月確定，又因違反槍砲彈藥刀械管制條
    例案件，經臺灣屏東地方法院以93年度訴字第104號判決判
    處有期徒刑1年2月、併科罰金新臺幣10萬元確定。上開2 罪
    所處有期徒刑部分經定應執行刑為有期徒刑1年7月確定，於
    94年11月22日假釋出監（原假釋期滿日為94年12月9日）。
    惟其又犯轉讓第一級毒品及傷害等罪，經臺灣高等法院高雄
    分院以95年度上訴字第178號判決判處有期徒刑2年2月、7月
    ，定應執行刑為有期徒刑2年7月，並經最高法院以95年度台
    上字第4711號判決駁回上訴確定；另因連續施用第一級毒品
    案件，經臺灣屏東地方法院以96年度訴緝更字第2號判決減
    刑判處有期徒刑8月確定。前開假釋乃經撤銷，而其前所犯
    施用第二級毒品、違反槍砲彈藥刀械管制條例、傷害等罪所
    處之刑復經裁定減刑為有期徒刑3月、7月、3月又15日確定
    ，並與前開轉讓第一級毒品（有期徒刑2年2月）及施用第一
    級毒品（有期徒刑8月）等罪合併定應執行刑為有期徒刑3年
    8 月確定；其又另犯施用第一、二級毒品罪，經本院以96年
    度訴字第2110號判處有期徒刑1年、6月確定，經減刑為有期
    徒刑6月、3月，定應執行刑為有期徒刑8月確定，並與上開
    有期徒刑3年8月接續執行，於98年3月24日假釋出監。於假
    釋期間，又因施用毒品案件，經本院以99年度簡上字第313
    號判決判處有期徒刑4月確定，上開假釋經撤銷，殘刑部分
    迄未執行完畢等情，有臺灣高等法院被告前案紀錄表1份在
    卷可稽，是被告於前揭時間再犯本件施用毒品之犯行，尚與
    刑法第47條第1項規定，應論以累犯之情形有所不同，故起
    訴意旨認被告為累犯，應依上開法條規定加重其刑等語，容
    有誤會，附此敘明之。
據上論斷，應依刑事訴訟法第273 條之1 第1 項、第284 條之1 
、第299 條第1 項前段，毒品危害防制條例第10條第1 項、第2 
項，刑法第11條前段、第38條第1項第2款、第51條第5款，判決
如主文。
本案經檢察官陳孟皇到庭執行職務。
中    華    民    國    100    年    12    月    7   日
                  刑事第十庭  法  官  林勳煜 
以上正本證明與原本無異。
如不服本判決應於收受送達後10日內向本院提出上訴書狀，並應
敘述具體理由；如未敘述上訴理由者，應於上訴期間屆滿後20日
內向本院補提理由書（均須按他造當事人之人數附繕本）「切勿
逕送上級法院」。
中    華    民    國   100    年    12    月    7     日
                               書記官  陳莉庭
附錄本判決論罪科刑法條：
毒品危害防制條例第10條
施用第一級毒品者，處6月以上5年以下有期徒刑。
施用第二級毒品者，處3年以下有期徒刑。